【裁判字號】    89,易,331
【裁判日期】    890606
【裁判案由】    違反保護令
【裁判全文】
臺灣新竹地方法院刑事判決                          八十九年度易字第三三一號
    公  訴  人  臺灣新竹地方法院檢察署檢察官
    被      告  甲○○
右列被告因違反保護令案件，經檢察官提起公訴（八十九年度偵字第九三○號），本
院判決如左：
    主      文
甲○○違反法院禁止實施家庭暴力行為之裁定，處拘役伍拾日，如易科罰金，以佰
元折算壹日。
    事      實
一、甲○○係乙○○之父、丙○○之配偶，彼此間均為家庭成員關係。緣其因對丙○○、乙○○有實施身體上不法侵害之行為，致乙○○等有再受家庭暴力之危險，
    乃經乙○○向本院申請核發暫時民事保護令，並經本院於民國八十八年十二月九
    日以八十八年度暫家護字第一五○號裁定核發暫時保護令，禁止其實施家庭暴力
    行為，不得對丙○○及丙○○之女乙○○、陳映雪、陳淑美實施身體或精神上不
    法侵害之行為。詎其明知本院已依法核發前開暫時民事保護令，竟仍基於違反保
    護令之犯意，於八十九年一月十五日夜間十一時許，在新竹縣竹東鎮○○路○段
    八十巷四十弄七號住處房間內，因細故與丙○○爭吵，並以三字經辱罵丙○○，
    進而作勢欲毆打丙○○，乙○○見狀入內維護丙○○，甲○○竟基於傷害之犯意
    ，將乙○○推倒致撞擊五斗櫃，而受有頸部挫傷之傷害，而對丙○○、乙○○實
    施身體及精神上之不法侵害，違反本院八十八年度暫家護字第一五○號暫時保護
    令所為禁止實施家庭暴力行為之裁定。
二、案經乙○○訴由新竹縣警察局竹東分局報告台灣新竹地方法，院檢察署檢察官偵
    查起訴。
    理      由
一、訊據被告甲○○固不否認有於前揭時、地與丙○○爭吵，並央請丙○○離開其房
    間等情，惟矢口否認有違反保護令犯行，辯稱伊未與被害人丙○○爭吵，亦無罵
    三字經，且未推打乙○○云云。然查，右揭事實業據被害人丙○○、乙○○迭於
    警訊、檢察官偵查中及本院審理時指述綦詳，互核二人於本院隔離訊問時所指述
    之情節均相符合，且乙○○受有上述傷勢，亦有診斷證明書一紙在卷足憑；此外
    ，並有本院所核發之八十九年度暫家護字第一五○號民事暫時保護令一份可按。
    參以若甲○○與丙○○未爭吵，乙○○實無至甲○○房間維護丙○○之必要，而
    甲○○於警訊時既坦認有輕輕推丙○○、乙○○二人請其等離開其房間，足認甲○○確有推打乙○○，而推打乙○○時房間之五斗櫃既在附近，是其應有預見將
    乙○○推倒將因此而碰撞受傷，顯見被告確有傷害乙○○之故意甚明。據此，被
    告上述辯詞，均係意圖卸責之詞，洵無足採。綜上，本件事證已臻明確，被告犯
    行堪予認定。
二、核被告右揭行為，其中以言詞辱罵丙○○部分，為對丙○○實施精神上之不法侵
    害；推打乙○○部分，係對乙○○實施身體上之不法侵害，係違反法院依家庭暴
    力防制法第十三條所為之禁止實施家庭暴力裁定，所為係犯家庭暴力防治法第五
    十條第一款之違反保護令罪（公訴人誤引同條第二款，應予更正），乙○○部分
    另犯刑法第二百七十七條第一項之傷害罪。被告接續違反禁止實施家庭暴力之行
    為，應僅屬單純一罪之關係。被告以一行為而犯上開二罪名，應依想像競合犯規
    定，從較重之違反保護令罪論處。公訴人於起訴法條雖未引刑法第二百七十七條
    第一項，惟犯罪事實既已敘及，顯係漏引法條，且此部分與上揭論罪科刑之家庭
    暴力防治法部分之犯行，為想像競合犯，屬裁判上一罪，其一部起訴效力及於全
    部，本院自應併予審判。爰審酌被告漠視法院所為禁止實施家庭暴力之裁定，且
    犯罪後猶多方飾詞狡辯，原應從重量刑，惟念其犯罪手段、情節及對被害人所生
    之危害尚非重大等一切情狀，酌予量處如主文所示之刑，並諭知科罰金之折算標
    準。
據上論斷，應依刑事訴訟法第二百九十九條第一項前段，家庭暴力防治法第五十條第
一款，刑法第十一條前段、第二百七十七條第一項、第五十五條、第四十一條，罰金
罰鍰提高標準條例第二條，判決如主文。
本案經檢察官羅雪梅到庭執行職務。
中      華      民      國    八十九    年      六      月      七      日
                                       臺灣新竹地方法院刑事第一庭
                                             法  官    滕  治  平
右正本證明與原本無異。
如不服本判決，應於判決送達後十日內向本院提出上訴狀( 應附繕本 )，上訴於
臺灣高等法院。
                                              書記官   彭  玟  源
中      華      民      國    八十九    年      六      月      七      日
附錄論罪科刑法條：
家庭暴力防治法第五十條第一款。
違反法院依第十三條、第十五條所為之下列裁定者，為本法所稱之違反保護令罪，處
三年以下有期徒刑、拘役或科或併科新台幣十萬元以下罰金：
一、禁止實施家庭暴力行為。


司法院資訊處製作；財團法人民間司法改革基金會備份。
